【裁判字號】    91,訴,262
【裁判日期】    920415
【裁判案由】    違反毒品危害防制條例
【裁判全文】
臺灣花蓮地方法院刑事判決                          九十一年度訴字第二六二號
    公  訴  人  臺灣花蓮地方法院檢察署檢察官
    被      告  甲○○
右列被告因違反毒品危害防制條例案件，經檢察官提起公訴（九十一年度毒偵字第二
三七號），本院判決如左：
    主  文
甲○○施用第一級毒品，累犯，處有期徒刑捌月，扣案的海洛因壹小包（淨重零點貳
公克），沒收銷燬之，海洛因殘渣袋壹只，沒收之；又施用第二級毒品，累犯，處有
期徒刑伍月；應執行有期徒刑壹年，扣案的海洛因壹小包（淨重零點貳公克），沒收
銷燬之，海洛因殘渣袋壹只，沒收之。
    事  實
一、甲○○在民國八十四年間因為違反麻醉藥品管理條例及竊盜案件，經本院分別以
    八十四年度易緝字第四七號及八十四年度訴字第四六一號判處有期徒刑十月及十
    月確定後，合併定其應執行刑一年六月，而於八十七年一月二十日執行完畢，又
    甲○○在八十八年間因為施用毒品案件，經本院以八十八年度毒聲字第一二五號
    裁定送觀察勒戒後，認為沒有繼續施用毒品傾向，而由檢察官於八十八年六月十
    七日以八十八年度偵緝字第七六號為不起訴處分確定，復於八十九年間因再犯施
    用毒品案件，由本院以八十九年度毒聲字第九０二號裁定送觀察、勒戒後，研判
    有繼續施用毒品傾向，而經本院以八十九年度毒聲字第一三一０號裁定令入戒治
    處所施以強制戒治一年，並以九十年度玉簡字第四號判處有期徒刑六月確定在案
    ，甲○○經此教訓，仍然沒有戒掉施用毒品的惡習，竟又於九十一年三月三十一
    日凌晨二點回溯九十六小時內的某時，在花蓮縣玉里鎮○○里○○路○段七十三
    號住處內分別施用第一級毒品海洛因及第二級毒品安非他命各一次，經警方於九
    十一年三月三十一日在花蓮縣玉里鎮○○路○段一四九號甲○○使用的三樓房間
    及後陽台瓦斯筒底，扣得海洛因一小包（淨重０點二公克）、海洛因殘渣袋一只
    ，及採其尿液送驗後查獲，並經本院以九十一年度毒聲字第四五二號裁定令入戒
    治處所施以強制戒治一年。
二、案經花蓮縣警察局玉里分局報告臺灣花蓮地方法院檢察署檢察官偵查起訴。
    理  由
一、本案被告甲○○在審理中對於在右述的時間、地點分別施用第一級毒品海洛因及
    第二級毒品安非他命各一次的犯罪事實，都已經坦白承認，而且被告的尿液經送
    請檢驗的結果，呈嗎啡及安非他命陽性反應，有涉犯毒品危害防制條例嫌疑人尿
    液採擷姓名編號對照表、花蓮縣衛生局煙毒尿液檢驗成績書各一紙，以及慈濟大
    學濫用藥物檢驗中心九十一年五月二十四日慈藥字第九一０五二四三四號函所附
    之尿液檢體監管記錄表、檢驗總表各一份、複驗檢驗結果表二紙在卷可證，而且
    查扣的白粉為第一級毒品海洛因的事實，也有法務部調查局九十一年五月一日調
    科壹字第二八００００三六六號鑑定通知書紙附卷可查，此外，並有海洛因殘渣
    袋一只扣案可證，足以佐證被告自白的真實性。而被告先前因為施用毒品案件，
    經過觀察、勒戒後，認為無繼續施用毒品之傾向，經公訴人為不起訴處分確定後
    ，又在五年之內，再犯施用毒品犯行，而經本院裁定執行觀察、勒戒及強制戒治
    ，並經本院以九十年度玉簡字第四號判處有期徒刑六月確定，復再為本次三犯施
    用毒品的行為，而經本院裁定強制戒治的事實，有附在卷內的台灣花蓮地方法院
    檢察署刑案資料查註記錄表以及台灣高等法院被告全國前案紀錄表可供參酌，本
    件事證明確，被告於五年之內三犯施用毒品的行為可以認定。
二、被告甲○○的行為所觸犯的罪名是：毒品危害防制條例第十條第一項的施用第一
    級毒品罪及同條第二項的施用第二級毒品罪。被告持有第一級毒品海洛因是為了
    要施用，為施用毒品的犯行所吸收，不另論處。而被告所犯的施用第一級毒品與
    施用第二級毒品二罪間，犯意各別，罪名也不同，應該要分論併罰。又被告在八
    十四年間因為違反麻醉藥品管理條例及竊盜案件，經本院分別以八十四年度易緝
    字第四七號及八十四年度訴字第四六一號判處有期徒刑十月及十月確定後，合併
    定其應執行刑一年六月，而於八十七年一月二十日執行完畢的事實，業經本院調
    取八十六年度執更字第二十三號卷查閱屬實，並有八十五年度聲字第七八六號裁
    定書一份、執行指揮書二份及前述台灣高等法院被告全國前案紀錄表在卷可查，
    被告在五年之內再犯本件有期徒刑以上的罪名，為累犯，依刑法第四十七條的規
    定，應加重其刑度。本院在審酌被告犯罪的動機、目的，之前已經有多次施用毒
    品的犯罪紀錄，並且經過觀察、勒戒及強制戒治之後，還是沒能戒掉屬自殘行為
    的吸毒惡習，以及被告犯罪後坦承犯行，態度良好等一切情狀之後，分別量處如
    主文所記載的刑罰，並且依法定被告的應執行刑。
三、扣案的海洛因一小包（經法務部調查局鑑定結果淨重為０點二公克，有鑑定通知
    書一紙在卷可按）是第一級毒品，應依毒品危害防制條例第十八條第一項前段規
    定，宣告沒收銷燬之，海洛因殘渣袋一只，是被告所有供施用第一級毒品海洛因
    所用之工具，業據其陳明在卷，應依刑法第三十八條第一項第二款規定宣告沒收
    。
據上論斷，應依刑事訴訟法第二百九十九條第一項前段，毒品危害防制條例第二十條
第三項、第十條第一項、第二項、第十八條第一項前段，刑法第十一條前段、第四十
七條、第五十一條第五款，第三十八條第一項第二款，判決如主文。
本案經檢察官乙○○到庭執行職務。
中      華      民      國      九十二      年    四    月     十五    日
                                臺灣花蓮地方法院刑事庭
                                    法  官  陳  雅  敏
右正本證明與原本無異。
如對本判決不服，應於送達後十日內，向本院提出上訴狀。（應抄附繕本）告訴人或
被害人如對於本判決不服者，應具備理由請求檢察官上訴，其上訴期間之計算係以檢
察官收受判決正本之日期為準。
                                    法院書記官
中      華      民      國     九十二       年     四     月    十六    日
附錄本判決論罪之法律條文：
毒品危害防制條例第十條
施用第一級毒品者，處六月以上五年以下有期徒刑。
施用第二級毒品者，處三年以下有期徒刑。


司法院資訊處製作；財團法人民間司法改革基金會備份。
